【裁判字號】    97,上易,723
【裁判日期】    970521
【裁判案由】    傷害等
【裁判全文】
臺灣高等法院刑事判決                 97年度上易字第723號
上  訴  人
即  被  告  乙○○
            丙○○
上列上訴人因傷害等案件，不服臺灣臺北地方法院96年度易字第
2109號，中華民國97年1月21日第一審判決（起訴案號：臺灣臺
北地方法院檢察署96年度偵字第7620號），提起上訴，本院判決
如下：
    主  文
上訴駁回。
乙○○、丙○○均緩刑貳年。
    事  實
一、乙○○、丙○○、高隆慶（業經無罪判決確定）與甲○○均
    為計程車司機；莊柏林於民國96年3月7日15時50分許，在臺
    北縣新店市○○路362號新店耕莘醫院院區內A棟大樓前車道
    旁，因認甲○○插隊未依規定排班，而與甲○○發生口角，
    莊柏林即與真實姓名、年籍不詳之成年人共同基於普通傷害
    之犯意聯絡，共同徒手毆打甲○○頭部及身體；而高隆慶因
    甲○○抄寫其車號，於盧進發與甲○○發生拉扯之際，基於
    普通傷害之犯意，捶打甲○○之頭部。嗣後乙○○到場見狀
    ，竟基於恐嚇之犯意，出言向甲○○恫嚇：「下次在木柵看
    到你就給你好看，你再來就給你完蛋。」等語，致使甲○○
    心生畏懼，另基於普通傷害他人身體之犯意，徒手毆打甲○○之頭部。丙○○與前開成年人、高隆慶、乙○○先後出手
    毆打甲○○，雖未能區辨各別傷勢為何人所為，惟3 人之毆
    打終致甲○○受有枕部頭皮10乘10公分（cm）、背部4乘4公
    分、前胸壁14乘14公分之挫傷，胸壁4乘4公分、右拇指5乘5
    公釐（mm）之挫傷併淺創傷，及右側頂部頭皮挫傷併淺創傷
    4乘4公分等傷害。
二、案經甲○○訴由臺北縣政府警察局新店分局報請臺灣臺北地
    方法院檢察署檢察官偵查起訴。
    理  由
一、本件上訴人即被告乙○○、丙○○2 人所犯非死刑、無期徒
    刑或最輕本刑3 年以上有期徒刑之罪，亦非高等法院管轄第
    一審案件，且被告2 人就被訴事實為有罪之陳述，經審判長
    告知被告簡式審判程序之旨，並聽取檢察官、被告之意見後
    ，爰裁定進行簡式審判程序，是本件之證據調查，依刑事訴
    訟法第273條之2規定，不受同法第159條第1項、第161條之2
    、第161條之3、第163條之1及第164條至第170條規定之限制
    ，合先敘明。
二、訊據被告2人於本院審理時，已經認罪，而本件被告2人之犯
    行，並據告訴人甲○○於原審審理時指訴綦詳，徵諸證人洪
    嘉澤於原審審理時具結證稱：「我是臺北縣政府警察局新店
    分局碧潭派出所警員。本件總共有請我們同仁去過二次現場
    ，當時是值班派遣我們巡邏網去現場處理糾紛，現場是沒有
    什麼違法的情事，現場是由耕莘醫院的警衛引導我們說現場
    有一些計程車的排班糾紛，現場的計程車是沿著耕莘醫院內
    側排一排，我詢問甲○○有什麼需要協助，甲○○說是一些
    排班糾紛，甲○○說不需要我們處理，他就載乘客離開，我
    們現場詢問警衛，警衛說是排班的糾紛，因為甲○○已經載
    客離開不需要我們的協助，我們就回去執行我們的勤務。現
    場我只有跟甲○○接觸，其他有誰在場，有點久了，忘記了
    ，我當時看到甲○○的外觀觀察是正常的，沒有其他傷痕，
    衣服沒有破損，第二次時我是於16時至18時在派出所裡面受
    理民眾報案，劉裕君回來之後，他說甲○○說要對他抄的那
    些人提出告訴，所以由我負責製作筆錄，當時看到甲○○的
    時候，身體有些傷痕，衣服也有一些毀損的情形。」等情（
    參原審卷第52、53頁）、證人胡義台於原審審理時具結證稱
    ：「我從事計程車司機工作，來法院才認識被告四人，不認
    識甲○○‧‧‧丙○○跟我說他們剛才跟那個司機又起爭執
    、打架‧‧‧第二次我載客人再回來時，就沒有看到那位司
    機，丙○○跟我說，對方之後有回來，回來後他們有起了衝
    突，我不知道他們是指誰，說對方又回來鬧，我就沒有跟他
    們多談什麼，為什麼打架的事情我不知道，但有跟我提過打
    架，不知道有幾個人起衝突，我沒有親眼看到。」等情（參
    原審卷第54、55頁），以及證人劉裕君於原審審理時具結證
    述：「我96年3 月在新店分局碧潭派出所任職，96年3月7日
    下午有到新店耕莘醫院處理計程車排班的糾紛‧‧‧我剛到
    耕莘醫院時，我看到被害人衣服有被拉扯過的情形，身上確
    實有受傷，他計程車的後擋風玻璃、車窗都破掉，我問他狀
    況，問他是誰打他的、破壞，乙○○這時才過來跟他理論起
    爭執‧‧‧我就請告訴人去醫院驗傷，但是告訴人沒有要去
    驗傷的意思，我就問告訴人是否要去派出所提告訴，本來沒
    有要帶乙○○去，我要離開時，他們二人又起爭執互相拉扯
    ‧‧‧我有看到乙○○拉告訴人的衣服，要把告訴人拉下來
    。」等情（參原審卷第85至89頁），另核諸告訴人於前揭時
    地，因排班問題遭受毆打而受有枕部頭皮10乘10公分（cm）
    、背部4乘4公分、前胸壁14乘14公分之受挫傷、胸壁4乘4公
    分、右拇指5乘5公釐（mm）之挫傷併淺創傷、及右側頂部頭
    皮挫傷併淺創傷4乘4公分等傷害，及告訴人之外套遭拉扯破
    損之事實，暨卷附之臺北市立萬芳醫院驗傷診斷證明書、告
    訴人受傷、外套毀損照片與監視器畫面等證據資料（分別參
    偵查卷第41、57至64頁），堪認告訴人之指訴以及被告2 人
    之認罪內容，確與事實相符。本件事證明確，被告丙○○、
    乙○○2 人之上開犯行，洵堪認定，應予依法論科。
三、核被告丙○○所為，係犯刑法第277條第1項傷害罪。被告丙○○與姓名、年籍不詳之成年人間，有犯意聯絡與行為分擔
    ，為共同正犯。被告乙○○所為，係犯刑法第277條第1項之
    傷害罪以及第305 條恐嚇罪。被告乙○○所犯前揭二罪間，
    犯意各別，行為互殊，應分論併罰。又被告2 人所為，係發
    生在96年4 月24日以前，且其所犯罪名與宣告刑，經核皆符
    合該條例第2條第1項第3款規定，應依同條例第7條減輕其刑
    。
四、原審認本件罪證明確，予以論罪科刑，並適用刑法第28條、
    第277條第1項、第304條第1項、第305條、第354條、第55條
    、第41條第1項前段、第42條第3項、第51條第6 款，中華民
    國九十六年罪犯減刑條例第2條第1項第3 款、第7條、第9條
    、第10條第1 項之規定，並審酌被告丙○○因排班問題，不
    知理性溝通解決，竟因一時情緒難平，而以前述傷害方式處
    理糾紛，且犯罪後迭於偵、審中一再否認犯行，足認被告丙○○犯後態度不佳，另衡諸然告訴人因此所受傷勢、損失尚
    非至鉅，惟其多次表達和解意願，然告訴人不願以和解方式
    解決本件糾紛，與其智識程度等一切情狀，量處有期徒刑3
    月，減為有期徒刑1月又15日，並諭知易科罰金之折算標準
    ；又被告乙○○無前科，惟因其計程車隊隊員與告訴人間因
    排班問題而有糾紛，不知理性溝通解決，竟以前述傷害及恐
    嚇方式處理糾紛，且犯罪後迭於偵、審中一再否認犯行，足
    認被告乙○○犯後態度不佳，另衡諸告訴人因此所受傷勢、
    損失尚非至鉅，被告乙○○多次表達和解意願，然告訴人不
    願以和解方式解決本件糾紛，與被告乙○○之智識程度等一
    切情狀，就其所犯兩罪，均量處拘役30日，減為拘役15 日
    ，並定應執行拘役25日，並均諭知易科罰金之折算標準等情
    ，核無不合，量刑亦稱妥適。被告丙○○上訴指告訴人之指
    訴與事實不符，其並未動手打人等語，被告乙○○上訴意旨
    以其未有出手毆打告訴人並對其恐嚇情事等語，均否認犯罪
    ，要係飾卸之詞，不足採信，其等上訴為無理由，應予駁回
    。末查，因被告2人於本院審理時已經認罪，並於本院言詞
    辯論時與告訴人達成法庭上之和解，被告2人並當庭給付告
    訴人共計新台幣5萬元，告訴人並表示不願追究等語，有本
    院言詞辯論筆錄及和解筆錄在卷可按，應認本件被告2人，
    經此偵審之教訓，應知慎戒，信無再犯之虞，又被告2人均
    未曾因故意犯罪受有期徒刑以上之宣告，有本院被告前案紀
    錄表可按，本院認被告2人所受刑之宣告以暫不執行為適當
    ，爰均併予宣告緩刑2年，以勵自新。
據上論斷，應依刑事訴訟法第368 條、刑法第74條第1 項第1 款
，判決如主文。
本案經檢察官羅松芳到庭執行職務。
中    華    民    國    97    年    5     月    21    日
                  刑事第二十庭  審判長法  官  楊貴雄
                                      法  官  林銓正
                                      法  官  鄧振球
以上正本證明與原本無異。
不得上訴。
                                      書記官  劉有志
中    華    民    國    97    年    5     月    21    日
附錄：本案論罪科刑法條全文
刑法第277條
傷害人之身體或健康者，處 3 年以下有期徒刑、拘役或 1 千元
以下罰金。
犯前項之罪因而致人於死者，處無期徒刑或 7 年以上有期徒刑；
致重傷者，處 3 年以上 10 年以下有期徒刑。
刑法第305條
以加害生命、身體、自由、名譽、財產之事，恐嚇他人致生危害
於安全者，處 2 年以下有期徒刑、拘役或 3 百元以下罰金。


司法院資訊處製作；財團法人民間司法改革基金會備份。
